【裁判字號】    99,抗,1167
【裁判日期】    991021
【裁判案由】    聲明異議
【裁判全文】
臺灣高等法院刑事裁定                  99年度抗字第1167號
抗  告  人
即 受刑 人  甲○○
上列抗告人即受刑人因聲明異議案件，不服臺灣士林地方法院，
中華民國99年8 月25日裁定（99聲字第1387號），提起抗告，本
院裁定如下：
    主  文
抗告駁回。
    理  由
一、原裁定意旨略以：抗告人即受刑人甲○○因詐欺案件，經原
    審於96年4月13日以95年度訴字第841號判處有期徒刑6年6月
    ，嗣抗告人提起上訴，經本院於96年12月18日以96年度上重
    訴字第73號駁回上訴，抗告人再提起上訴，復經最高法院於
    99年1月14日以上訴違背法律上之程式而駁回上訴確定，臺
    灣士林地方法院檢察署檢察官即以99年度執字第702號執行
    該確定判決意旨，通知抗告人於99年8月18日到署執行，並
    以99年7月27日士檢清執丙99執702字第24130號函駁回抗告
    人暫緩執行之聲請等情，有前述案號判決書、本院被告前案
    紀錄表各1份可參，並經原審依職權調閱臺灣士林地方法院
    檢察署99年度執字第702號執行卷宗查核無訛，原審自有管
    轄權。又查上開案件依法業已確定，抗告人自應依通知準時
    到案執行，縱有再審之聲請待審理，若未經再審管轄法院之
    檢察署檢察官命停止執行，第一審法院檢察署執行檢察官亦
    不得予以審認並逕命停止或暫緩執行，是抗告人縱有聲請再
    審，仍難認得據為對檢察官執行之指揮聲明異議之適法理由
    ，本件檢察官依原審法院確定判決內容為指揮執行，自難指
    其執行之指揮為違法或其執行方法不當，聲明異議意旨為無
    理由，應予駁回。至抗告人聲請再審之案件，若經法院受理
    後裁定開始再審並裁定停止執行，亦係再審法院之職權行使
    ，非審酌本件聲明異議有無理由時所應審究等語。
二、抗告意旨略以：伊前因詐欺案件，經原審以95年度訴字第84
    1 號判處有期徒刑6 年6 月，經上訴本院遭到駁回，上訴第
    三審時未附理由又遭駁回而告確定在案，經臺灣士林地方法
    院檢察署檢察官訂民國99年8 月18日應到案執行，然伊已就
    該原確定判決提出新事實、新證據（參抗告狀所附之證物）
    聲請再審，應依刑事訴訟法第430 條之規定命停止執行，臺
    灣士林地方法院檢察署檢察官以99年7 月27日士檢清執丙99
    執702 字第24130 號函駁回其暫緩執行之聲請，顯有不當，
    懇請鈞院鑒核，撤銷原裁定，另為暫緩執行或予以發回之裁
    定云云。
三、惟查：
(一)按受刑人以檢察官執行之指揮為不當者，得向諭知該裁判之
    法院聲明異議，刑事訴訟法第484 條定有明文。所謂「諭知
    該裁判之法院」，乃指對被告之有罪判決，於主文內實際宣
    示其主刑、從刑之裁判之法院而言（最高法院79年台聲字第
    19號判例參照）；所稱「檢察官執行之指揮不當」，應係指
    檢察官有積極執行指揮之違法及其執行方法有不當等情形而
    言（最高法院77年台抗字第741 號裁定、95年度台抗字第48
    6 號裁定參照）。再按刑罰執行，由檢察官依指揮書附具之
    裁判書為之；聲請再審，無停止刑罰執行之效力，但管轄法
    院之檢察官於再審之裁定前，得命停止，刑事訴訟法第457
    條第1項前段、第458條前段、第430條規定至明。故於再審
    之裁定前，是否停止執行，屬檢察官執行指揮時自由裁量之
    職權行使事項，非受刑人聲請再審，檢察官即應停止執行，
    法院原則上亦不得干預，但於有執行之指揮為不當情形者，
    則得聲明異議。
(二)本件抗告人因常業詐欺案件，經原審以95年度訴字第841 號
    判處有期徒刑6年6月，嗣抗告人提起上訴，經本院以96年度
    上重訴字第73號駁回上訴，抗告人再提起上訴，復經最高法
    院以99年台上字第272號駁回上訴確定，有上開判決書及本
    院被告前案紀錄表附卷可稽。抗告人以聲請再審為由，請求
    停止刑罰執行，姑不論抗告人多次向本院聲請再審，均經本
    院以無理由駁回在案，惟是否停止執行，屬檢察官執行指揮
    時得自由裁量之事項，為其職權範圍，法院不得干預，與抗
    告意旨所指「執行指揮不當行為」情形，迥不相同；又原確
    定判決既未經非常上訴撤銷，亦未經法院為開始再審之裁定
    ，則檢察官依法指揮執行，自無違法不當可言。綜上，檢察
    官以抗告人應依傳喚時間到案，駁回抗告人停止執行之聲請
    ，原審經調卷審核，以檢察官依原確定判決內容為執行指揮
    ，自難指其執行之指揮為違法或其執行方法不當，且聲請再
    審之案件，若經法院受理後裁定開始再審並裁定停止執行，
    亦係再審法院之職權行使，非審酌本件聲明異議有無理由時
    所應審究，認抗告人指摘檢察官執行指揮之處分不當，為無
    理由，駁回聲明異議，核無違誤。抗告意旨任憑己意，指摘
    原裁定不當，為無理由，應予駁回。
據上論斷，依刑事訴訟法第412 條，裁定如主文。
中    華    民    國    99    年    10    月    21    日
                  刑事第十一庭      審判長法  官  許宗和
                                          法  官  潘進柳
                                          法  官  沈君玲
以上正本證明與原本無異。
如不服本裁定，應於收受送達後五日內向本院提出抗告狀。
                                          書記官  彭于瑛
中    華    民    國    99    年    10    月    21    日

司法院資訊處製作；財團法人民間司法改革基金會備份。
